---
title: "TFE-Limpieza de datos"
author: "Jorge Balboa Cirilo"
date: "4/7/2021"
output: pdf_document
---

#Importar los datos

Limpiamos la lista e importamos las librerías necesarias:
```{r}
rm(list=ls())
library(readr)
```

Dataset después del primer tratamiento con Python:
```{r}
df = read.csv(url(
  "https://raw.githubusercontent.com/jorgebalboa1998/TFE/main/INT.csv"))

df = df[-c(232:2087),-c(1)]
```

Para una mejor visualización, se trabaja con el mismo dataset, pero traspuesto (lo cual se realiza con Python):
```{r}
trans_df = read.csv(url(
  "https://raw.githubusercontent.com/jorgebalboa1998/TFE/main/INT_trans.csv"))
```

#Limpieza de datos

Quitar datos que sobran para trabajar con el consumo general de petróleo:
```{r}
trans_df = trans_df[, -c(233:2088)]
trans_df[1:10, 1:4]
```

Cambiar nombres de las columnas y mejorar la presentación:
```{r}
colnames(trans_df) <- trans_df[1,]
trans_df = trans_df[-c(1),]
columnas = colnames(trans_df)
columnas = gsub("  ","",columnas)
colnames(trans_df) = columnas

row.names(trans_df) <- trans_df[,1]
trans_df = trans_df[,-c(1)]

trans_df = trans_df[-c(1:7, 40, 41),]
trans_df[1:10, 1:5]
```

Quitar "--" y poner "0":
```{r}
tfe <- data.frame(lapply(trans_df, function(x){
  gsub("--","0",x)
  }))

colnames(tfe) <- colnames(trans_df)
row.names(tfe) <- row.names(trans_df)
```

Asegurarse de que los datos son numéricos:
```{r}
for (i in (1:221)) {
  tfe[,i] <- as.numeric(tfe[,i])
}
```

El dataset final se guardará como __tfe.csv__, el cual se volverá a importar para trabajar con JupyterLab.









